# 内部交易如果未形成存货，因该如何编写抵消分录？

提问人：wufaxian 时间：2020-02-22 08:05:28
母子公司见互相提供劳务服务，并不形成存货，应该如何编写会计分录？例如，母公司负责子公司的客服和修建草坪工作，子公司向母公司支付费用，形成顺流流交易。子公司向母公司提供财会服务，母公司向子公司支付劳务费用。

回答人：chenyiwei
这种交易不涉及内部未实现损益，编制抵销分录需分两步：
假设内部收入为 1000 万元，对应的内部成本为 800 万元。母公司为子公司提供管理服务，母公司确认收入，子公司确认管理费用：
1 、借：营业收入 1000 ，贷：管理费用 1000
2 、将母公司账面的营业成本重分类为合并报表层面的管理费用：借：管理费用 800 ，贷：营业成本 800